# 房地产问题

提问人：446245612 时间：2013-11-04 11:03:52
老师你们好：我是一家房地产企业，公司去年买了一块地，地上的建筑物经评估后，都办完手续了，已做完增资了。现在房子已经拆了，我们也报税务局想做清理，税务局说： 要我们买房子的时发票，我们哪有发票呀，当时是以评估报告和验资报告入的资，工商那边都没事了，执照也已经变了。我做不了清理应该怎么办，税务局要发票呢？谢谢老师。

回答人：chenyiwei
买入土地后，以地上建筑物进行评估增资？这是否合规？还是说该土地与地上建筑物是作为出资由股东投入的？还是建议首先考虑你当初评估入帐以及增资的合规性问题。